臺灣新北地方法院刑事判決
111年度交簡上字第22號
上  訴  人  
即  被  告  陳榮輝


上列上訴人即被告因過失傷害案件，不服本院中華民國111年1月
11日111年度交簡字第22號第一審刑事簡易判決（聲請簡易判決
處刑案號：臺灣新北地方檢察署110年度偵字第41695號），提起
上訴，本院管轄之第二審合議庭判決如下：
    主  文
上訴駁回。
陳榮輝緩刑參年。並應依附表所示之期限、方式，給付附表所示
之金額。 
    事實及理由
一、本件經本院審理結果，認第一審刑事簡易判決以被告陳榮輝
    犯刑法第284 條前段之過失傷害罪，判處有期徒刑3月，並
    諭知如易科罰金，以新臺幣（下同）1,000元折算1日，核其
    認事用法均無違誤，量刑亦屬適當，應予維持，除證據部分
    補充「被告於本院審理時之自白」、「新北市中和區調解委
    員會調解書」（下稱本案調解書）外，餘均引用如附件第一
    審刑事簡易判決書（含聲請簡易判決處刑書）記載之事實、
    證據及理由。
二、被告上訴意旨略以：我已經跟告訴人郭學正調解成立，請從
    輕量刑，並給予緩刑等詞。 
三、按關於刑之量定，係實體法上賦予法院得為自由裁量之事項
    ，倘其未有逾越法律所規定之範圍，或濫用其權限，即不得
    任意指摘為違法，以為上訴之理由（最高法院75年台上字第
    7033號判例意旨參照）。經查，被告雖就原審法院科刑裁量
    權之行使為爭執，然本案原審量定刑期，已衡酌被告騎駛普
    通重型機車本應注意機車行駛至交岔路口，其行進應遵守燈光號
    誌，竟疏未注意上開事項，貿然闖紅燈直行，致發生本件事
    故而造成告訴人所受傷害，顯有過失，兼衡被告就本件事故
    應負之過失程度，告訴人之傷勢非輕，被告自首犯行之犯後
    態度，迄今仍尚未與告訴人達成和解、賠償告訴人之損失，
    及告訴人之對本案表示請依法裁判之意見（見原審公務電話
    紀錄表所載）等一切情狀，且未逾越客觀上之適當性、妥當
    性及必要性之比例原則，核屬妥適，不能任意指摘為違法。
    而原審雖未及審酌被告與告訴人達成和解等情，然其量刑仍
    難認有何失當之處。是本案原審判決既係在法定刑內科處其
    刑，所量處之刑與被告之犯罪情節應屬相當，並無失衡之處
    ，於法並無違誤。是被告上訴請求從輕量刑云云，即為無理
    由，應予駁回。
四、被告前未曾因故意犯罪受有期徒刑以上刑之宣告，有臺灣高
    等法院被告前案紀錄表1 份在卷可按，其因一時失慮致罹刑
    典，固有不當，然其知所悔悟，並表悔意，且與告訴人調解
    成立，經告訴人表示不追究之意（見本院簡上字卷附之本案
    調解書），且被告於調解成立後均有依約給付分期給付款項
    （即111年3月至同年9月之款項），業據告訴人於本院審理
    程序當庭確認無誤，是本院綜合上開情節，認被告經此偵、
    審教訓，當知所警惕而無再犯之虞，因認原審判決所宣告之
    刑以暫不執行為適當，爰依刑法第74條第1 項第1 款規定，
    諭知宣告緩刑3 年，以啟自新。另依刑法第74條第2項第3款
    規定，命被告應依本案調解筆錄即如附表所示之金額及履行
    方式賠償告訴人，倘被告違反本院諭知之上開應行負擔事項
    且情節重大，依刑法第75條之1第1項第4 款之規定，其緩刑
    之宣告仍得由檢察官向法院聲請撤銷，併此敘明。
據上論斷，應依刑事訴訟法第455 條之1 第1 項、第3 項、第36
8 條、第373 條，判決如主文。
本案經檢察官洪三峯偵查後聲請簡易判決處刑，由檢察官林涵慧
到庭執行公訴。
中    華    民    國   111     年    9    月    29    日
                  刑事第十七庭審判長法  官 劉凱寧
　
                                    法  官 張景翔
　
                                    法  官 黃俊雯
上列正本證明與原本無異。
本判決不得上訴。
                                    書記官 游斯涵
中    華    民    國   111     年   10    月    06    日
　
附表：
編號 告訴人 給付金額、給付期限及給付方式 1 郭學正 被告應給付告訴人郭學正新臺幣（下同）50萬元，給付方式如下： 1.於民國111年2月22日調解時，當場以現金給   付15萬元。 2.餘款35萬元，分35期給付，自111 年3月起於每月10日前分期給付1 萬元，至全部清償為止，如有1 期不履行視為全部到期。